臺灣板橋地方法院刑事判決　　　　　　　　　　　　九十三年度簡上字第二九七號
　　上　訴　人　臺灣板橋地方法院檢察署檢察官
　　被　　　告　甲○○
右列上訴人因違反商標法等案件，不服本院九十三年度簡字第一二九五號中華民國九
十三年四月十四日第一審判決（聲請案號：九十三年度偵字第二五○○號），提起上
訴及移送併案審判（九十三年度偵字第八四八○號），本院管轄之第二審合議庭判決
如左：
    主  文
原判決撤銷。
甲○○共同連續明知為未得商標權人同意，於同一商品使用相同之註冊商標之商品而
販賣，處拘役伍拾玖日，如易科罰金，以參佰元折算壹日。
扣案如附表一、二所示使用仿冒商標之菸均沒收。
    事  實
一、甲○○在臺北縣三重市重新橋下跳蚤市場內擺設攤位，明知「長壽」、「MILD
    SEVEN」、「Davidoff」等商標，分別為臺灣省菸酒公賣局（改制為臺灣菸酒股
    份有限公司）、日商日本香煙產業股份有限公司、瑞士商大衛朵夫公司向前經濟
    部中央標準局（現改制為經濟部智慧財產局）申請核准註冊，取得商標專用權，
    均指定使用於菸類之專用商品，未經商標專用權人之授權，不得於同一或類似商
    品使用相同或近似之商標圖樣；且明知姓名年籍不詳綽號「大胖陳仔」之成年男
    子所提供之菸，係未經商標專用權人之授權，而於同一商品使用相同於上開註冊
    商標之圖樣之商品，竟仍意圖營利，與該陳姓成年男子，基於販賣使用仿冒商標
    菸類之概括犯意聯絡，自民國九十二年十一月十三日起，在臺北縣三重市重新橋
    下跳蚤市場內，連續販賣予不特定人賺取差價牟利，甲○○從中每賣十包可抽取
    二十至三十元之佣金。嗣先於同年月十四日十時三十分許，為警在上址當場查獲
    ，並扣得如附表一所示使用仿冒商標之菸。然甲○○遭查獲後，因存有部分使用
    仿冒商標之菸未遭警查扣，而仍承上開概括犯意聯絡，繼續於同址販賣該等使用
    仿冒商標之菸予不特定人，其後於九十三年三月十六日十一時許，為警在臺北縣
    三重市重新橋下跳蚤市場內再次查獲，並扣得如附表二所示使用仿冒商標之菸。
二、案經臺北縣政府及臺北縣政府警察局新店分局、三重分局移送臺灣板橋地方法院
    檢察署檢察官偵查聲請簡易判決處刑及移送併案審理。
    理  由
一、右揭犯罪事實，業據被告甲○○於警詢時、偵查及本院審理中自白不諱，核與日
    本香煙產業股份有限公司在臺代理商傑太日煙國際股份有限公司人員丙○○於警
    詢中之指述合致，復有扣案如附表一、二所示使用仿冒商標之菸可資佐證，堪信
    被告自白應與事實相符。此外，並有臺灣菸酒股份有限公司臺菸酒菸字第九二
    二四九六二號函、傑太日煙國際股份有限公司ＪＴＩ二三一一二四一
    號函、商真股份有限公司九二年營字第四九二號函各乙件、商標權證書資料查詢
    六紙、臺北縣政府查獲違法嫌疑菸酒案件現場處理紀錄表乙紙附卷可稽。是以本
    件事證明確，被告犯行堪為認定，應予依法論科。
二、核被告甲○○所為，係犯商標法第八十二條之販賣仿冒商品罪。其先後多次販賣
    之犯行，時間緊接，方法相同觸犯構成要件相同之罪，顯係基於概括犯意而為之
    ，乃連續犯，應依刑法第五十六條之規定論以一罪，並加重其刑。又被告與該「
    大胖陳仔」成年男子間就上開犯行有犯意聯絡與行為分擔，為共同正犯。被告於
    九十二年十一月十四日以後販賣仿冒商標商品之犯行雖未據聲請，然與經聲請論
    科之部分有連續犯之裁判上一罪關係，仍為聲請效力所及，本院應併為審判。
三、原審以被告犯行明確，依法論罪科刑，原非無見，惟就被告於九十二年十一月十
    四日以後販賣仿冒商標商品罪及販賣私菸罪犯行，及原聲請關於菸酒管理法部分
    於原審判決後已廢止販賣私菸之刑罰（詳后述）等情未及審酌，仍有可議，應由
    本院撤銷改判。爰審酌被告素行、犯罪之動機、目的、手段、所致之危害，及犯
    罪後坦承犯行等一切情狀，量處如主文所示之刑，並諭知易科罰金之折算標準，
    以資儆懲。扣案如附表一、二所示之菸，屬被告犯商標法第八十二條所販賣之物
    ，應依同法第八十三條之規定併為沒收之諭知。
四、聲請意旨尚以被告販賣上開使用仿冒商標之菸，均係未經許可產製及輸入之私菸
    等情，因認尚涉犯菸酒管理法第四十七條之販賣私菸罪。惟被告行為後菸酒管理
    法業於九十三年一月七日，經總統以華總一字第○九二○○二四九二二一號令修
    正公布全文，並經行政院以民國九十三年六月十四日秘臺參字第○九三○○一四
    九九五號公告自九十三年七月一日施行，其中就產製私菸之處罰，修正前係規定
    於該法第四十六條，法定刑為「一年以下有期徒刑，拘役或科或併科新臺幣三十
    萬元以上一百五十萬元以下罰金」，修正後同列於該法第四十七條，惟處罰規定
    則變更為「新臺幣十萬元以上一百萬元以下罰鍰。但查獲物查獲時現值超過新臺
    幣一百萬元者，處查獲物查獲時現值一倍以上五倍以下罰鍰。」；又就販賣私菸
    行為之處罰，修正前係規定於該法第四十七條，法定刑為「一年以下有期徒刑，
    拘役或科或併科新臺幣十五萬元以上七十五萬元以下罰金」，修正後同列為第四
    十七條，然其處罰則規定變更為「五萬元以上五十萬元以下罰鍰」，是以上開修
    正已將產製及販賣私菸之行為除罪化而廢除刑罰，改以行政罰為之，依刑事訴訟
    法第三百零二條第四項之規定就其販賣私菸部分原應即為免訴之諭知，惟此部分
    聲請人認與前開經論科之違反商標法部分有想像競合犯之裁判上一罪關係，爰不
    另為免訴之諭知。至聲請意旨另認：前開香菸菸盒上所標示之商品管理編號亦為
    偽造，此部分被告涉有刑法第二百十六條、第二百十二條之行使偽造特種文書罪
    嫌云云；惟查上開仿冒私菸之菸盒上所標示之商品管理編號，並非「專賣憑證」
    ，不屬刑法第二百十二條規定所指的「特許證」之一種；雖為在物品上之文字，
    祇不過係該公司內部便於管理其生產進口該等香菸，所編制之流水號碼，亦難謂
    有何表示係該商標專用權人所出品之用意，是該等香菸菸盒上所標示之商品管理
    編號，即非屬聲請人所指刑法第二百十二條之特種私文書性質，自難以行使偽造
    特種文書罪相繩，而聲請人既認此部分與前揭起訴論罪部分具有想像競合犯之裁
    判上一罪關係，爰不另為無罪之諭知，亦此敘明。
據上論斷，應依刑事訴訟法第四百五十五條之一第一項、第三項、第三百六十九條，
商標法第八十二條、第八十三條，刑法第十一條前段、第二十八條、第五十六條、第
四十一條第一項前段，罰金罰鍰提高標準條例第二條，判決如主文。
本案經檢察官乙○○到庭執行職務。
中　　　華　　　民　　　國　　九十三　　年　　　九　　　月　　　三　　　日
                                    臺灣板橋地方法院刑事第五庭
                                        審判長法  官  林  春  長
                                              法  官  崔  玲  琦
                                              法  官  楊  博  欽
右正本證明與原本無異
本件不得上訴
                                              書記官  曾  美  滋
中　　　華　　　民　　　國　　九十三　　年　　　九　　　月　　　三　　　日
附錄本案論罪科刑法條全文：
商標法第八十一條
  未得商標權人或團體商標權人同意，有下列情形之一者，處三年以下有期徒刑、拘
  役或科或併科新臺幣二十萬元以下罰金：
  一  於同一商品或服務，使用相同之註冊商標或團體商標者。
  二  於類似之商品或服務，使用相同之註冊商標或團體商標，有致相關消費者混淆
      誤認之虞者。
  三  於同一或類似之商品或服務，使用近似於其註冊商標或團體商標之商標，有致
      相關消費者混淆誤認之虞者。
商標法第八十二條
  明知為前條商品而販賣、意圖販賣而陳列、輸出或輸入者，處一年以下有期徒刑、
  拘役或科或併科新臺幣五萬元以下罰金。
附表一：
┌─────────┬──────┬───────────┐
│   查獲香菸品名   │ 數     量  │其上使用商標之專用權人│
├─────────┼──────┼───────────┤
│  MILD SEVEN濃菸  │ 二百八十包 │日商日本香菸產業股份有│
│                  │            │限公司                │
├─────────┼──────┼───────────┤
│  MILD SEVEN淡菸  │ 一百六十包 │日商日本香菸產業股份有│
│                  │            │限公司                │
├─────────┼──────┼───────────┤
│  MILD SEVEN黑包裝│ 一百八十包 │日商日本香菸產業股份有│
│                  │            │限公司                │
├─────────┼──────┼───────────┤
│  MILD SEVEN橘包裝│ 一百二十包 │日商日本香菸產業股份有│
│                  │            │限公司                │
├─────────┼──────┼───────────┤
│  DAVIDOFF        │ 一百八十包 │瑞士商大衛杜夫公司    │
├─────────┼──────┼───────────┤
│  長壽尊爵圓角包  │   七十包   │臺灣菸酒股份有限公司  │
├─────────┼──────┼───────────┤
│  長壽尊爵低淡菸  │   九十包   │臺灣菸酒股份有限公司  │
├─────────┼──────┼───────────┤
│  黃長壽          │     十包   │臺灣菸酒股份有限公司  │
├─────────┼──────┼───────────┤
│  白長壽          │     十包   │臺灣菸酒股份有限公司  │
└─────────┴──────┴───────────┘
附表二：
┌─────────┬──────┬───────────┐
│   查獲香菸品名   │ 數     量  │其上使用商標之專用權人│
├─────────┼──────┼───────────┤
│  MILD SEVEN      │     十包   │日商日本香菸產業股份有│
│                  │            │限公司                │
├─────────┼──────┼───────────┤
│  MILD SEVEN淡菸  │   三十包   │日商日本香菸產業股份有│
│                  │            │限公司                │
└─────────┴──────┴───────────┘
